# 社保延迟缴纳，产生的滞纳金，是否应计入营业外支出？

提问人：bearsissi 时间：2022-06-20 13:56:56
各位老师好，请教下，湖北省要求市社保局并入省社保系统，因社保延期缴纳（比如省社保系统 20 号关闭系统，新招聘的员工 20 号以后入职，只要新入职的员工未在当月交齐社保，就会出现本公司延期缴纳社保的情况），需支付滞纳金，此滞纳金和资金占用的利息，是计入：
①计入营业外支出-滞纳金里，税前可扣除（已咨询税务师）；
②计入应付职工薪酬，由员工个人偿付？
或者有其他账务处理，求老师们指点指点！谢谢！

回答人：chenyiwei
应计入“营业外支出——滞纳金”。至于是否转嫁给员工个人，是企业和员工双方协商的问题，需要考虑转嫁操作是否合规。